臺灣臺北地方法院民事裁定　　　　　 99年度事聲字第10172號
異　議　人
即　債務人　廖啟明
　　　　　　廖啟超
　　　　　　廖啟清
上列異議人對於本院民事執行處司法事務官於民國99年10月26日
所為99年度司執字第60275號民事裁定聲明異議，本院裁定如下
：
    主  文
異議駁回。
    理  由
一、按強制執行事件，由法官或司法事務官命書記官督同執達員
    辦理之；本法所規定由法官辦理之事項，除拘提、管收外，
    均得由司法事務官辦理之；當事人或利害關係人對於強制執
    行命令或對於執行法官、書記官、執達員實施強制執行之方
    法，強制執行時應遵守之程序，或其他侵害利益之情事，得
    於強制執程序終結前，為聲請及聲明異議，強制執行法第3
    條、第12條及法院組織法第17條之2第1項第2款分別定有明
    文。次按司法事務官處理事件所為之處分，與法院所為者有
    同一效力；當事人對於司法事務官處理事件所為之終局處分
    ，得於處分送達後10日之不變期間內，以書狀向司法事務官
    提出異議；司法事務官認前項異議有理由時，應另為適當之
    處分，認異議為無理由者，應送請法院裁定之；法院認第1
    項之異議為有理由時，應為適當之裁定，認異議為無理由者
    ，應以裁定駁回之，強制執行法第30條之1準用民事訴訟法
    第240條之3、第240條之4規定。本件異議人於本院民事執行
    處司法事務官為駁回處分送達後10日內，以書狀表示不服而
    提出異議，司法事務官認其異議無理由而送請本院裁定，核
    與上開規定相符，合先敘明。
二、本件異議人聲明異議意旨略稱：債權人寰辰資產管理股份有
    限公司(即中聯信託投資股份有限公司之受讓人)持臺灣士林
    地方法院87年度執字第9106號債權憑證聲請強制執行，惟系
    爭債務業於臺灣士林地方法院87年度執字第9106號案全數獲
    得清償，臺灣士林地方法院誤發債權憑證予債權人，以違反
    強制執行應遵守之程序，今債權人復持之向本院聲請強制執
    行，顯係侵害異議人權益，詎司法事務官不察，以異議人如
    對債權額有所爭執，應提起債務人異議之訴而非聲明異議為
    由，駁回異議人之聲明異議，異議人不服，爰再依法提出本
    件聲明云云。
三、經本院向臺灣士林地方法院調閱87年度執字第9106號執行卷
    宗，查原債權人中聯信託投資股份有限公司於民國87年間，
    持臺灣士林地方法院87年度促字第8196號支付命令及確定證
    明書向臺灣士林地方法院聲請執行債務人陳德峰所有如附表
    所示之不動產。在進行拍賣程序中，債務人陳德峰向該院民
    事庭提起債務人異議之訴，並依臺灣士林地方法院88年度聲
    字第176號裁定，由債務人廖啟明、闕文玲、陳德峰提供新
    台幣伍仟伍佰萬元擔保金，聲請停止執行。俟因渠等所提異
    議之訴敗訴確定，渠等乃與原債權人中聯信託投資股份有限
    公司協議清償方案，由原債權人中聯信託投資股份有限公司
    於88年11月25日具狀撤回臺北市○○區○○段三小段341、
    341-1、342-2地號土地之執行，89年1月15日撤回臺北市○
    ○區○○段三小段341-2、341-4、342-3地號土地之執行，
    89年5月17日再撤回臺北市○○區○○段五小段242地號土地
    之執行。原債權人中聯信託投資股份有限公司並於89年10月
    30日聲請執行前開提存擔保金，並聲請追加債務人廖啟明為
    執行債務人，最後在於91年10月31日撤回附表所有不動產之
    執行。
四、原債權人中聯信託投資股份有限公司聲請就前開新台幣伍仟
    伍佰萬元之提存擔保金為執行，因有其他併案債權人上海商
    業儲蓄銀行股份有限公司、板信商業銀行股份有限公司、陳
    德榮、臺北縣政府稅捐稽徵處等8位債權人聲明參與分配，
    臺灣士林地方法院民事執行處乃做成分配表，以中華民國93
    年9月22日士院儀87執雙字第9106號函（定93年10月21日分
    配）分配表分配執行所得價金予各債權人，其中原債權人中
    聯信託投資股份有限公司分配金額為新台幣46,014,233元，
    不足額為新台幣37,899,731元，因原債權人中聯信託投資股
    份有限公司債權未全部受償，臺灣士林地方法院民事執行處
    依強制執行法第27條規定核發債權憑證，於法並無違誤，今
    債權受讓人寰辰資產管理股份有限公司就未受償債權再提出
    系爭債權憑證聲請就異議人之財產為強制執行，執行程序亦
    無不合，是異議人如對執行名義所載之債權是否全部實現有
    爭執，應依強制執行法第14條規定，提起債務人異議之訴，
    本件司法事務官據此駁回異議人之聲明，於法並無不合，本
    件聲明異議為無理由，應予駁回。
五、依強制執行法第12條第2項、第30條之1、民事訴訟法第240
    條之3、第240條之4裁定如主文。
中    華    民    國   100    年    2     月    23    日
                  民事第一庭    法  官  鄭麗燕
以上正本係照原本作成
如對本裁定抗告須於裁定送達後10日內向本院提出抗告狀，並繳
納抗告費新臺幣1,000元
中    華    民    國   100    年    2     月    23    日
                                書記官  翁挺育